臺灣臺中地方法院刑事裁定　　　　　　 104年度交訴字第11號

公　訴　人　臺灣臺中地方法院檢察署檢察官
被　　　告　賴瑞祥
　　　　　　
　　　　　
　　　　　　(現在法務部○○○○○○○○羈押中)
指定辯護人　本院公設辯護人賴忠杰
上列被告因公共危險等案件，經檢察官提起公訴（103年度偵字
第29850號、104年度偵字第1794號），本院判決如下： 
    主  文
賴瑞祥自民國一百零四年四月二十日起延長羈押貳月。
    理  由
一、按羈押被告，偵查中不得逾2月，審判中不得逾3月。但有繼
    續羈押之必要者，得於期間未滿前，經法院依刑事訴訟法第
    101條或第101條之1之規定訊問被告後，以裁定延長之；延
    長羈押期間，審判中每次不得逾2月，刑事訴訟法第108條第
    1項前段、第5項後段定有明文。而羈押被告之目的，其本質
    在於確保訴訟程序得以順利進行，或為確保證據之存在與真
    實，或為確保嗣後刑罰之執行，而對被告所實施剝奪其人身
    自由之強制處分，被告有無羈押之必要，法院僅須審查被告
    犯罪嫌疑是否重大、有無羈押原因，以及有無賴羈押以保全
    偵審或執行之必要，由法院就具體個案情節予以斟酌決定，
    如就客觀情事觀察，法院許可羈押之裁定或延長羈押之裁定
    ，在目的與手段間之衡量並無明顯違反比例原則情形，即無
    違法或不當可言。
二、經查，本案被告賴瑞祥因公共危險等案件，前經檢察官提起
    公訴，並經本院訊問及核閱相關卷證後，認被告涉犯刑法第
    185條之3第2項施用毒品不能安全駕駛而於道路行駛致人於
    死罪、刑法第185條第2項以甩尾等方式致生道路往來之危險
    因而致人於死罪與刑法第284條第1項過失傷害罪，其嫌疑重
    大，有事實足認有逃亡之虞，亦有勾串證人之虞，且所犯為
    最輕本刑5年以上有期徒刑之重罪，非予羈押，顯難進行審
    判、執行，而經本院於民國104年1月20日，依刑事訴訟法第
    101條第1項第1至3款之規定，裁定羈押(未禁止接見通信)。
三、茲因被告羈押之期間即將屆滿，經本院審理時後，被告坦承
    涉有起訴書所載以甩尾等方式致生道路往來之危險因而致人
    於死等犯行，核與證人賴建荃於警詢、偵訊中及本院審理時
    、證人李淑瑜於警詢時、證人莊淯雅於偵訊時證述情節均相
    符合，且經告訴人林若華、吳長軒、鄭惟培、梁文耀及陳漢
    偉於警詢及偵訊中指訴綦詳；此外，復有職務報告3紙、臺
    中市○○○○○道路○○○○○○○○○0○○○○○○○
    ○○○○○路○○○○○○○號查詢汽車車籍、酒精測定紀
    錄表、臺中市政府警察局舉發違反道路交通管理事件通知單
    影本各1紙、澄清綜合醫院中港分院診斷證明書3紙、臺中榮
    民總醫院診斷證明書4紙、死者林若琪死亡案照片24張、現
    場照片8張、現場監視器錄影畫面翻拍照片10張、臺灣大道
    五段與中棲路交岔路口監視器錄影畫面翻拍照片5張、臺灣
    大道三段與安和路交岔路口監視器錄影畫面翻拍照片1張、
    安和路監視器錄影畫面翻拍照片4張、被告及證人賴建荃當
    時衣著照片2張、刑案現場圖、急診死亡病患病歷摘要、相(
    勘)驗筆錄(讓股)、臺中地檢署相驗屍體證明書各1紙、臺中
    地檢署檢驗報告書5紙、臺中市政府警察局第六分局扣押物
    品清單、臺灣檢驗科技股份有限公司濫用藥物實驗室-高雄
    濫用藥物檢驗報告(報告編號：KH/2014/B0000000號)各1紙
    、臺中市○○○○○○○○○○○○○○○○○○○○○0
    ○○○○道路○○○○○○○○○路○○○○○○○號查詢
    汽車車籍、證號查詢汽車駕駛人各1紙、內政部警政署刑事
    警察局104年1月13日刑生字第1038016143號鑑定書2紙、Goo
    gle地圖5紙、本院勘驗臺灣大道6段與福玄路之監視器錄影
    畫面之勘驗筆錄1紙在卷可稽，足認被告嫌疑確屬重大。又
    被告所涉刑法第185條第2項以甩尾等方式致生道路往來之危
    險因而致人於死罪，為最輕本刑5年以上有期徒刑之重罪，
    良以重罪常伴有逃亡之高度可能，係趨吉避凶、脫免刑責、
    不甘受罰之基本人性，倘一般正常之人，依其合理判斷，可
    認為該犯重罪嫌疑重大之人具有逃亡之相當或然率存在(最
    高法院98年度台抗字第798號裁定意旨可資參照)，衡諸被告
    自身有施用毒品之惡習，明知毒品對健康之戕害及法律杜絕
    毒品之禁令，仍為本件施用毒品不能安全駕駛而於道路行駛
    致人於死，足見被告法紀觀念淡薄，律己能力不足，面對本
    件所涉上開重罪，自難期待其能坦然接受本件之審判及執行
    ，堪認被告逃匿以規避審判或刑罰執行之可能性甚高；且本
    案固已於104年4月14日上午10時20分許審理終結，並定於10
    4年5月6日上午11時宣判，然縱宣判後，仍有上訴或執行之
    可能，是仍有繼續羈押，以保全本案審判進行或執行之必要
    。審酌被告所涉犯罪事實對社會侵犯之危害性及國家刑罰權
    遂行之公益考量，與被告之人身自由之私益兩相利益衡量後
    ，為維護社會安全秩序及人民生命安全之保障，且為保全將
    來之審判、執行能順利進行，是本院認被告仍有刑事訴訟法
    第101條第1、3款之羈押原因，且若命其具保、責付、限制
    出境或限制住居之替代處分，均無法達到防止被告逃匿之效
    果，對被告延長羈押係屬適當且必要。是以，被告既仍有刑
    事訴訟法第101條之1第1項第1、3款所規定羈押之事由，其
    羈押原因尚未消滅。茲經訊問被告後，本院認以前項羈押原
    因依然存在，仍有繼續羈押之必要，應自104年4月20日起延
    長羈押2月。
四、爰依刑事訴訟法第108條第1項、第5項，裁定如主文。
中　　華　　民　　國　 104　　年　　4　　月　　15　　日
　　　　　　　　　刑事第三庭 審判長法　官  陳秋月　
                                   法  官  丁智慧
                                   法  官  湯有朋
以上正本證明與原本無異。
如不服本裁定，應於收受送達後5日內向本院提出抗告狀。（應
附繕本）
                                   書記官  王秀如
中　　華　　民　　國　 104　　年　　4 　　月　　15　　日